臺灣臺北地方法院刑事判決　　　　　　　 96年度訴字第229號
公　訴　人　臺灣臺北地方法院檢察署檢察官
被　　　告　乙○○
上列被告因毒品危害防制條例案件，經檢察官提起公訴（96年度
毒偵字第182號），嗣被告於準備程序中就被訴事實為有罪之陳
述，經告以簡式審判之旨，並聽取當事人之意見後，經本院合議
庭裁定以簡式審判程序審理，判決如下：
    主  文
乙○○施用第一級毒品，累犯，處有期徒刑柒月。
    事  實
一、乙○○前於民國93年間，因妨害公務等案件，經臺灣臺北地
    方法院分別判處有期徒期3月、拘役20日，甫於93年8月1日
    縮刑期滿執行完畢，又曾犯施用毒品罪，經先後裁定施以觀
    察勒戒及強制戒治，於95年9月15日（起訴書誤載為9月1日
    ，應予更正）執行戒治完畢釋放，並由檢察官處分不起訴在
    案。詎其仍不知悔改，於前開強制戒治執行完畢釋放後5年
    內，復基於施用第一級毒品海洛因之犯意，於95年年12月3
    日某時，在臺北縣中和市○○路127巷8弄14號5樓原居所廁
    所內，施用第一級毒品海洛因。因其係定期通知調驗之毒品
    調驗人，嗣於95年12月5日12時26分許，前往臺北市政府警
    察局文山第二分局報到，經警採集其尿液送驗後呈鴉片類陽
    性反應，始悉上情。
二、案經臺北市政府警察局文山第二分局報告臺灣臺北地方法院
    檢察署檢察官偵查起訴，嗣被告於準備程序中就被訴事實為
    有罪之陳述，經告以簡式審判之旨，並聽取當事人之意見後
    ，經本院合議庭裁定以簡式審判程序審理。
    理  由
一、上揭犯罪事實，業據被告乙○○坦承不諱，其為警採尿後經
    送臺灣檢驗科技股份有限公司檢驗結果，呈嗎啡陽性反應，
    有應受尿液採驗人尿液檢體採集送驗紀錄表、臺灣檢驗科技
    股份有限公司95年12月13日之濫用藥物尿液檢驗報告在卷足
    憑（見臺灣臺北地方法院檢察署96年度毒偵字第182號偵查
    卷），足徵被告任意性自白核與事實相符，應堪採信。又被
    告前於94年間，因施用毒品案件，經本院94年度聲戒字第
    149號裁定送強制戒治後，認無繼續施用毒品之傾向，於95
    年9月15日停止其處分釋放，經臺灣臺北地方法院檢察署檢
    察官於95年10月17日以95年度戒毒偵字第153號為不起訴處
    分確定等情，有臺灣高等法院被告前案紀錄表在卷可參，綜
    上，被告前因施用毒品案件，經送強制戒治停止其處分釋放
    後，5年內再犯本件施用毒品犯罪事證明確，犯行洵堪認定
    ，應予依法論科。
二、核被告所為，係犯毒品危害防制條例第10條第1項施用第1級
    毒品罪毒品罪。其持有海洛因之低度行為，為施用海洛因之
    高度行為所吸收，不另論罪。被告曾於93年間，因妨害公務
    等案件，經臺灣臺北地方法院分別判處有期徒期3月、拘役
    20日，甫於93年8月1日縮刑期滿執行完畢，有臺灣高等法院
    被告前案紀錄表在卷可按，其受有期徒刑執行完畢，5年內
    再犯本件最重本刑為有期徒刑以上之罪，為累犯，應依刑法
    第47條規定加重其刑。爰審酌被告前曾因施用毒品經送觀察
    勒戒執行完畢，有臺灣高等法院被告前案紀錄表，猶不知愛
    惜健康，復一再施用毒品，所為對個人身心戕害甚鉅，惟其
    犯罪後坦承犯行，兼衡其犯罪之動機、目的、手段、生活狀
    況、智識程度及其坦承於本案判決前曾另行起意犯其他施用
    毒品犯行及公訴人之求刑等一切情狀，量處如主文所示之刑
    。
三、至於被告於犯本案先後，分別於95年11月1日及96年1月9日
    為警查獲施用第1級毒品海洛因，經臺灣臺北地方法院檢察
    署檢察官以95年度毒偵字第3052號起訴，於95年11月30日繫
    屬本院以95年度訴字第1890號審理中及經臺灣臺北地方法院
    檢察署檢察官以96年度毒偵字第288號併該案審理中，惟查
    ，被告上開2次為警查獲施用海洛因之犯行，與本件公訴人
    起訴被告施用毒品犯行時間相距皆約為1個月，且被告於本
    院審理中供稱其並非持續施用毒品海洛因，其於11月1日施
    用毒品為警查獲後，即自行戒毒，3日後始另行起意再行施
    用毒品，則被告於前案之上開施用海洛因行為與本件犯罪事
    實，明顯可分且具獨立性，與集合犯之性質有別，應予分論
    併罰（最高法院96年度台上字第2981號判決參照）。另其供
    承於本件為警查獲後，間隔3日始再行施用毒品之犯行，其
    雖於96年1月9日因施用毒品為警查獲，然與本件犯行既未具
    備時間之密接性，尚難認屬接續犯（最高法院86年台上字第
    3295號判例參照），亦無其繼續施用海洛因之證據相佐，尚
    認其於96年1月9日為查獲施用毒品之犯行，與本案有集合犯
    之關係，是被告於前案經臺灣臺北地方法院檢察署檢察官起
    訴及併案審理之2次施用毒品犯行與本案施用毒品犯行，應
    屬犯意各別，行為互異，非屬裁判上一罪或實質上一罪之性
    質，自非原起訴之效力所及，本院依法無從併予審究，附此
    敘明。
據上論斷，應依刑事訴訟法第273條之1第1項、第299條第1項前
段，毒品危害防制條例第10條第1項，刑法第11條、第47條第1項
，判決如主文。
本案經檢察官甲○○到庭執行職務。
中　　華　　民　　國　　96　　年　　6 　　月　　29　　日
　　　　　　　　刑事第十一庭  法　官　沈君玲
以上正本證明與原本無異。
如不服本判決，應於判決送達後10日內，向本院提出上訴狀。
　　　　　　　　　　　　　　　書記官　袁以明
中　　華　　民　　國　　96　　年　　6 　　月　　29　　日
附錄法條：
毒品危害防制條例第10條第1項
施用第一級毒品者，處 6 月以上 5 年以下有期徒刑。
施用第二級毒品者，處 3 年以下有期徒刑。
